【裁判字號】    95,勞小上,11
【裁判日期】    951003
【裁判案由】    給付薪資
【裁判全文】
臺灣臺中地方法院民事裁定  95年度勞小上字第11號
  上  訴  人  惠眾列印科技有限公司
  法定代理人  甲○○
  被  上訴人  丙○○
              乙○○
上當事人間請求給付薪資事件，上訴人對於中華民國九十五年七
月五日本院臺中簡易庭九十五年度中勞小字第十三號第一審判決
提起上訴，本院裁定如下：
    主    文
上訴駁回。
第二審訴訟費用新臺幣壹仟伍佰元由上訴人負擔。
    理      由
一、按對於小額程序之第一審裁判之上訴或抗告，非以其違背法
    令為理由，不得為之；又上訴狀內應記載上訴理由，表明(一)
    原判決所違背之法令及其具體內容。(二)依訴訟資料可認為原
    判決有違背法令之具體事實。民事訴訟法第四百三十六條之
    二十四第二項、第四百三十六條之二十五分別定有明文。又
    所謂判決有違背法令，乃指判決不適用法規或適用不當，亦
    為同法第四百六十八條所明定，此亦為小額事件之上訴程序
    所準用（民事訴訟法第四百三十六條之三十二第二項參照）
    。而以判決有不適用法規或適用不當為上訴理由時，其上訴
    狀或理由書應有具體之指摘，並揭示該法規之條項或內容，
    若係成文法以外之法則，應揭示該法則之旨趣，倘為司法院
    解釋或最高法院之判例，則應揭示該判解之字號或其內容，
    如依民事訴訟法第四百六十九條所列第一款至第五款理由提
    起上訴時（第六款未準用，參照民事訴訟法第四百三十六條
    之三十二第二項規定），其上訴狀或理由書應揭示合於該條
    款之事實，上訴理由狀如未依此項方法表明者，即難認為已
    對原判決之違背法令有具體之揭示，其上訴自難認為合法，
    最高法院著有七十一年台上字第三一四號判例可資參照。
二、本件上訴人係對於小額訴訟之第一審判決提起上訴，核其上
    訴理由狀所載仍一再指陳：被上訴人丙○○、乙○○起訴請
    求上訴人應給付應休假而未補假所短計之薪資分別為新臺幣
    （下同）五千五百一十九元、八千三百三十三元，惟上訴人
    於被上訴人求職面試時，已說明上班時間為星期一至五及每
    月第一、三、五週星期六上班半天，並非原審判決所稱隔週
    休二日。民國九十四年十月前之星期六之薪資，為簡化計算
    平均計於本薪內，未出勤者不發給當日之工資，被上訴人依
    此制度領取薪資達十個月以上，並未提出反對，若被上訴人
    主張勞動契約無效，應返還其契約無效之不當得利，即在職
    期間所領之全數薪資。被上訴人依勞動基準法第十四條第二
    項終止契約，應於知悉日起三十日內為之，其旨在於防止溯
    及既往，原審判決竟以上訴人違反勞動基準法第三十六條、
    第三十七條規定溯及既往而認應給付被上訴人薪資，顯有不
    公。原審判決就被上訴人丙○○請求五千五百一十九元部分
    ，應再扣除星期六本係休假日遇國定假日無須補假而加發工
    資一千三百一十三元，即四千二百零六元；被上訴人乙○○
    請求八千三百三十三元部分，應再扣除星期六本係休假日遇
    國定假日無須補假而加發工資一千九百零三元，即六千四百
    三十元等語，審其主張內容核均屬事實之爭辯，卻未於上訴
    理由中表明原判決所違背之法令及其具體內容，及依訴訟資
    料可認為原判決有違背法令之具體事實，核上訴人之上訴意
    旨，其內容實係就原審取捨證據、認定事實之職權行使，指
    摘其為不當，而未具體表明合於不適用法規之情形，自難認
    對原審判決之如何違背法令已有具體之指摘，揆諸前揭法規
    暨判例意旨，其上訴仍為不合法，應予駁回。
三、依民事訴訟法第四百三十六條之三十二第一項準用同法第四
    百三十六條之十九第一項規定，第二審法院為訴訟費用之裁
    判時，應確定其訴訟費用額，而本件第二審訴訟費用額，審
    核卷附證物後確定為如主文第二項所示金額。
據上論結，本件上訴為不合法，依民事訴訟法第四百三十六條之
三十二第一項、第二項、第四百四十四條第一項、第九十五條、
第七十八條、第四百三十六條之十九第一項，裁定如主文。
中    華    民    國    95    年    10    月    3     日
                  民事第二庭    審判長   許冰芬
                                法  官   涂秀玲
                                法  官   呂明坤
正本係照原本作成
本裁定不得抗告。
中    華    民    國    95    年    10    月    3     日
                                書記官


司法院資訊處製作；財團法人民間司法改革基金會備份。
